【裁判字號】    99,易,717
【裁判日期】    990811
【裁判案由】    詐欺
【裁判全文】
臺灣臺南地方法院刑事判決               99年度易字第717號
公  訴  人  臺灣臺南地方法院檢察署檢察官
被      告  乙○○
上列被告因詐欺案件，經檢察官提起公訴（99年度偵字第5240號
），被告於本院行準備程序中，就被訴事實為有罪之陳述，本院
合議庭裁定由受命法官獨任行簡式審判程序，判決如下：
    主  文
乙○○犯如附表一所示之詐欺取財罪，各處如附表一所示之刑。
應執行有期徒刑伍月，如易科罰金，以新臺幣壹仟元折算壹日。
緩刑貳年，並應依附表二所示給付方式，分別向戊○○、丁○○
、甲○○支付如附表二所示之金額。
    事  實
一、乙○○因不甘於其以平日積蓄所購買之彩券久未中獎，竟分
    別意圖為自己不法之所有，先後於如附表一所示之時間、地
    點，向各彩券行經營者即戊○○、丁○○、甲○○表示欲購
    買如附表一所示數量、金額之「賓果賓果公益彩券」，並向
    渠等佯稱因忘記帶錢，待其回去取款後將再前來支付購買彩
    券款項等語，致戊○○、丁○○、甲○○不疑有他而陷於錯
    誤，分別交付如附表一所示數量、金額之「賓果賓果公益彩
    券」予乙○○，乙○○隨後即不知去向，亦未前往各彩券行
    付款，斯時戊○○、丁○○、甲○○始知受騙。嗣乙○○於
    同日即民國99年3 月17日晚間10時20分許，至臺南市警察局
    第六分局金華派出所，於犯罪未經發覺前，主動向員警坦承
    上情，自首而接受裁判，並交出所詐得之彩券共66張（其餘
    26 張 已丟棄）。
二、案經戊○○、丁○○及甲○○訴由臺南市警察局第六分局報
    告臺灣臺南地方法院檢察署檢察官偵查起訴。
    理  由
一、上揭犯罪事實，迭據被告乙○○於警詢、偵查及本院審理中
    坦承不諱，核與告訴人戊○○、丁○○、甲○○三人於警詢
    時指述之情節相符，並有被告自首時交付員警之詐得「賓果
    賓果公益彩券」共66張扣案可資佐證，足認被告自白與事實
    相符，本案事證明確，被告犯行堪以認定，應予依法論科。
二、核被告所為如附表一編號1 至3 所示之犯行，均係犯刑法第
    339條第1項之詐欺取財罪。被告所犯上開 3罪間，犯意各別
    ，行為互殊，應予分論併罰。被告於偵辦員警尚不知本案犯
    罪嫌疑人為何人之前，主動向員警供承上開犯行均係其所為
    ，自首而接受裁判，有臺南市警察局第六分局金華派出所員
    警製作之調查筆錄及臺南市警察局第六分局刑事案件報告書
    各 1份在卷可稽（見警卷第1頁背面、偵卷第2頁），則被告
    對所為犯行均據實已告、並無隱瞞，且被告詐得彩券後隨即
    逃逸，若非其主動自首，實難查知本案行為人真實身份，足
    認被告確有悔改之意，爰依刑法第62條前段之規定，就被告
    所為如附表一編號1至3所示之犯行，均予減輕其刑。爰審酌
    被告以佯稱忘記帶錢、表示稍後將會前來付清款項之詐欺手
    段，利用各告訴人給其方便之心態而詐得如附表一所示數量
    、金額之彩券，行為固不足取，惟其所詐得財物金額非鉅，
    且於犯後立即悔悟而主動至警察局自首，在偵、審過程中亦
    均坦承犯行，犯後態度堪稱良好，復與各告訴人達成和解且
    依和解內容定期還款，此有被告與各告訴人所簽立之和解書
    （關於告訴人戊○○部分，係由其夫朱俊達與被告簽立）、
    各告訴人表示被告目前均有按時還款之公務電話紀錄表各3
    紙在卷可憑（見本院卷第33頁、第35至40頁），兼衡以其生
    活狀況、智識程度等一切情狀，就其所犯各罪，各量處如附
    表一所示之刑，並均諭知易科罰金之折算標準，暨定其應執
    行刑，以資懲儆。末查被告固曾因公共危險案件，於94年 9
    月12日經本院以94年度交簡字第1680號判決判處有期徒刑 6
    月，緩刑 2年確定，此有臺灣高等法院被告前案紀錄表在卷
    可按，然緩刑期滿，未經撤銷緩刑，上開刑之宣告自已失其
    效力，應認被告前未曾因故意犯罪受有期徒刑以上刑之宣告
    ，其因一時短於思慮，致罹刑章，經此偵審科刑教訓，當知
    警惕，信無再犯之虞，且其與各告訴人均已達成和解，業如
    前述，本院因認對被告所處之刑，以暫不執行為適當，爰依
    刑法第74條第1項第1款之規定，併予宣告緩刑 2年，以啟自
    新。又為督促被告確實履行其與各告訴人所約定之和解內容
    ，爰併依同條第2項第3款之規定，於緩刑期間內，課予被告
    如附表二所示之負擔。至扣案「賓果賓果公益彩券」共66張
    ，雖係被告因本案犯罪所得之物，惟非屬被告所有，故不另
    宣告沒收，併此敘明。
據上論斷，應依刑事訴訟法第299條第1項前段、第273條之 1第1
項，刑法第 339條第1項、第62條前段、第41條第1項前段、第51
條第6款、第74條第1項第1款、第2項第3款，刑法施行法第1條之
1第1項、第2項前段，判決如主文。
本案經檢察官丙○○到庭執行職務。
中    華    民    國    99    年    8     月    11    日
                  刑事第十四庭  法  官  周紹武
以上正本證明與原本無異。
如不服本判決應於收受本判決後10日內向本院提出上訴書狀，並
應敘述具體理由。其未敘述上訴理由者，應於上訴期間屆滿後20
日內向本院補提理由書狀（均須按他造當事人之人數附繕本）「
切勿逕送上級法院」。
                                書記官  徐晨芳
中    華    民    國    99    年    8     月    11    日
附錄本案論罪科刑法條全文：
中華民國刑法第339條第1項
意圖為自己或第三人不法之所有，以詐術使人將本人或第三人之
物交付者，處 5 年以下有期徒刑、拘役或科或併科 1 千元以下
罰金。
┌─────────────────────────────────────┐
│ 附表一                                              99年度易字第717 號   │
├─┬─────┬──────┬───┬────────┬─────────┤
│編│犯罪時間  │犯罪地點    │被害人│詐得彩券之數量、│所犯罪名及宣告刑  │
│號│          │            │      │金額（新臺幣）  │                  │
├─┼─────┼──────┼───┼────────┼─────────┤
│ 1│99年3 月17│臺南市南區健│戊○○│「賓果賓果公益彩│乙○○犯詐欺取財罪│
│  │日晚間8 時│康路2 段103 │      │券」（經銷商編號│，處有期徒刑貳月，│
│  │30分許    │號「喜來發投│      │00000000）共20張│如易科罰金，以新臺│
│  │          │注站」      │      │，每張面額 1,250│幣壹仟元折算壹日。│
│  │          │            │      │元，共值25,000元│                  │
├─┼─────┼──────┼───┼────────┼─────────┤
│ 2│99年3 月17│臺南市南區新│丁○○│「賓果賓果公益彩│乙○○犯詐欺取財罪│
│  │日晚間8 時│興路507 號「│      │券」（經銷商編號│，處有期徒刑參月，│
│  │54分許    │好中投注站」│      │00000000）共32張│如易科罰金，以新臺│
│  │          │            │      │，每張面額 1,250│幣壹仟元折算壹日。│
│  │          │            │      │元，共值40,000元│                  │
├─┼─────┼──────┼───┼────────┼─────────┤
│ 3│99年3 月17│臺南市南區永│甲○○│「賓果賓果公益彩│乙○○犯詐欺取財罪│
│  │日晚間9 時│華路1 段185 │      │券」（經銷商編號│，處有期徒刑肆月，│
│  │15分許    │號「三冠王彩│      │00000000）共40張│如易科罰金，以新臺│
│  │          │券行」      │      │，每張面額 1,250│幣壹千元折算壹日。│
│  │          │            │      │元，共值50,000元│                  │
└─┴─────┴──────┴───┴────────┴─────────┘
┌────────────────────────────────────┐
│ 附表二                                           99年度易字第717 號    │
├────┬──────┬────────────────────────┤
│給付對象│應給付總金額│給付方式                                        │
│        │（新臺幣）  │                                                │
├────┼──────┼────────────────────────┤
│戊○○  │25,000元    │扣除99年5 月10日和解當時已清償之5,000 元，餘款應│
│        │            │自99年6 月起，以每月支付3,000 元之方式給付至左列│
│        │            │應給付總金額清償完畢為止                        │
├────┼──────┼────────────────────────┤
│丁○○  │40,000元    │同上                                            │
├────┼──────┼────────────────────────┤
│甲○○  │50,000元    │同上                                            │
└────┴──────┴────────────────────────┘

司法院資訊處製作；財團法人民間司法改革基金會備份。
